【裁判字號】    92,易,98
【裁判日期】    920327
【裁判案由】    恐嚇等
【裁判全文】
臺灣屏東地方法院刑事判決                            九十二年度易字第九八號
    公  訴  人  臺灣屏東地方法院檢察署檢察官
    被      告  乙○○
右列被告因恐嚇等案件，經檢察官提起公訴（民國九十一年度偵字第六六０四號），
本院判決如左：
    主  文
乙○○損壞他人之計算機、廚房門、樓梯門上喇叭鎖及電風扇各壹件，足以生損害於
他人，處拘役拾日，如易科罰金，以佰元折算壹日。又以加害生命之事，恐嚇他
人致生危害於安全，處拘役貳拾日，如易科罰金，以佰元折算壹日。應執行拘役肆
拾伍日，如易科罰金，以佰元折算壹日。
    事  實
一、乙○○與甲○○間因有債務糾紛，民國九十一年十月十五日下午二時二十分許，
    乙○○前往屏東縣恆春鎮○○路二三二巷二０五弄一號甲○○住處索債未果，竟
    基於損壞他人物品之犯意，拿起桌上煙灰缸敲壞計算機，並以攜往之柴刀（未經
    扣案）將林家廚房門砍破、樓梯門上喇叭鎖砍壞，及以腳踢壞電風扇。同時於離
    去前，另基於恐嚇危害安全之犯意，向甲○○聲稱若再不還錢，就要找兄弟處理
    ，一命抵一命等語，致甲○○聞之心生恐懼。
二、案經被害人甲○○訴由屏東縣警察局恆春分局報請臺灣屏東地方法院檢察署檢察
    官偵查起訴。
    理  由
一、訊據被告乙○○固坦承於右揭時地至被害人甲○○住處要債，並以腳踢壞電風扇
    及拿煙灰缸打壞計算機等事實，惟矢口否認有何損壞他人廚房門、樓梯門上喇叭
    鎖，及恐嚇危害安全之犯行，並辯稱：伊沒有拿柴刀砍壞廚房門及樓梯門上喇叭
    鎖，且很生氣時僅罵三字經，並沒有說要他死，如果有恐嚇何以仍在被害人處上
    班云云。經查：
  (一)被告損壞被害人廚房門及樓梯門上喇叭鎖之事實，業據被害人甲○○指述綦詳，
    且經目擊證人即被害人妻吳慧玲證述明確，復有廚房門及樓梯門上喇叭鎖毀損之
    照片二幀在卷可佐（附於警卷及本院卷第十九頁）。又觀之上揭毀損照片所呈廚
    房門及樓梯門上喇叭鎖之受損情形，其廚房門破一洞，而喇叭鎖有一條狀深陷內
    凹痕跡，顯係以銳器所為，無可置疑。被告辯稱：伊沒有拿柴刀砍壞廚房門及樓
    梯門上喇叭鎖云云，自不足採。
  (二)又被告向甲○○聲稱若再不還錢，就要找兄弟處理，一命抵一命等語之事實，業
    據被害人指述綦詳，且與證人吳慧玲之證述情節相符，雖證人與被害人係夫妻，
    然該事件發生地點係在被害人住家內，又無其他人員進出，其證人具有不可替代
    性，而又與被害人指述之情節相符，自非僅因二人具有夫妻關係，遽認全然不予
    採信。且衡諸常情，被告自承其於臨走前以腳踢壞電風扇，又罵三字經，積欠債
    務高達新台幣（下同）一百七十萬元，每次均未拿到錢等情，而被害人公司因合
    股經營，無從任意辭退被告，是故，被害人豈會甘冒與誣指被告，而自陷自己於
    更不利之地步。被告辯稱：伊當時很生氣時僅罵三字經，並沒有說要他死，如果
    有恐嚇何以仍在被害人處上班云云，顯無足採。
  (三)綜上，被告以腳踢壞電風扇及拿煙灰缸打壞計算機之事實，復有毀損之照片二幀
    在卷可憑，被告此部分自白堪認與事實相符。又被告關於損壞他人廚房門、樓梯
    門上喇叭鎖及恐嚇危害安全等犯行之辯解，均不足採，已如前述。本件事證已臻
    明確，被告犯行堪以認定，應依法論科。
二、核被告乙○○所為，係犯刑法第三百五十四條毀損罪，及同法第三百零五條之恐
    嚇危害安全罪。公訴人雖未起訴損壞樓梯門上喇叭鎖部分，惟該部分與起訴書所
    載毀損犯行為實質上一罪，為起訴效力所及，本院自不受拘束得併予審理，合先
    敘明。被告上開二罪間，犯意各別，行為互殊，犯罪構成要件互異，應予分論併
    罰。爰審酌被告犯罪動機、目的、手段、智識程度、其因與被害人間有債務糾紛
    處理過程失當，犯罪所生危害，及其犯罪後僅坦承部分犯行，犯罪後態度欠佳等
    一切情狀，分別量處如主文所示之刑，並分別諭知易科罰金之折算標準，併定其
    應執行刑及易科罰金之折算標準，以資儆懲。至於未經扣案之柴刀，雖供犯罪所
    用，然無從證明係被告所有，爰不併為沒收之諭知，附此敘明。
據上論斷，應依刑事訴訟法第二百九十九條第一項前段，刑法第三百五十四條、第三
百零五條、第四十一條第一項、第五十一條第六款，罰金罰鍰提高標準條例第一條前
段、第二條，判決如主文。
本案經檢察官趙燕利到庭執行職務
中      華      民      國    九十二    年      三      月    二十七    日
                                      臺灣屏東地方法院刑事第三庭
                                          審判長法  官  蔡國卿
                                                法  官  洪乙心
                                                法官  李淑惠
右正本證明與原本無異。
對於本判決如有不服應於收受送達後十日內向本院提出上訴書狀上訴於台灣高等法院
高雄分院並按他造當事人之人數附具繕本。
                                          書記官   魏慧夷
中      華      民      國    九十二    年      三      月   二十七     日
附錄論罪法條
刑法第三百五十四條
 (毀損器物罪)
毀棄、損壞前二條以外之他人之物或令致不堪用，足以生損害於公眾或他人者，處二
年以下有期徒刑、拘役或五百元以下罰金。
刑法第三百零五條
 (恐嚇危害安全罪)
以加害生命、身體、自由、名譽、財產之事，恐嚇他人致生危害於安全者，處二年以
下有期徒刑、拘役或三百元以下罰金。


司法院資訊處製作；財團法人民間司法改革基金會備份。
